Minutes et répertoires du notaire Antoine BOURNET-VERRON, 22 mars 1834 - 9 juin 1869 (étude XI)
Archives nationales
- Minutes de Antoine BOURNET-VERRON, janvier 1834 - 30 juin 1869; MC/ET/XI/1021 - MC/ET/XI/1244
  - Minutes. 1851, janvier - mars, janvier - mars 1851; MC/ET/XI/1120
    - Procuration acte., 29 mars 1851; MC/ET/XI/1120
      Relations: gérant(e) (s) de l'intervenant 4.
      Nom: Société Du Journal Le-Pouvoir
    - Quittance, paiement de solde de maison et terrain, 6116f, Belleville (Paris) rue des Rigolles, 54., 31 mars 1851; MC/ET/XI/1120
      Nom, qualité: (M.) Morel d'Arleux, Louis Jean Marie.
      Domicile: Paris (Paris) rue de Jouy, 9.
      Nom, qualité: (M.) Lefebvre, Pierre Louis.
      Profession: monteur sur bronze, Paris (Paris).
      Domicile: Paris (Paris) rue des Filles-du-Calvaire, 2.
      Relations: acheteur de l'intervenant 3.
      Nom, qualité: (M.) Renard, Sebastien Marie.
      Profession: forain (marchand), Belleville (Paris).
      Domicile: Belleville (Paris) rue des Rigolles, 50
    - Transport, créance pour reglement definitif de faillite, 1250f pour 12409f., 4 août 1851; MC/ET/XI/1120
      Nom, qualité: (M.) Lievin, Louis Eloi.
      Profession: marchand de farine (failli), Paris (Paris).
      Domicile: Paris (Paris) rue du Dragon, 33.
      Nom, qualité: (M.) Goepfert, Jean Baptiste.
      Profession: boulanger (marchand), Gentilly (Val-de-Marne).
      Domicile: Gentilly (Val-de-Marne) Maison-Blanche.
      Nom, qualité: (M.) Bunon, Louis.
      Profession: marchand de grains, Meru (Oise).
      Domicile: Meru (Oise).
      Relations: 03CRF01
  - Minutes. 1851, avril - juin, avril - juin 1851; MC/ET/XI/1121
    - Transport, créance sur solde de paiement de maison, 22000f sur 85000f, Paris (Paris) rue Champagny, 5., 1er avril 1851; MC/ET/XI/1121
      Nom, qualité: (M.) Delestre-Poirson, Charles Gaspard.
      Domicile: Paris (Paris) rue du Faubourg-Poissonniere, 56.
      Nom, qualité: (M.) Languellier, Antoine Rose.
      Profession: huissier, Paris (Paris).
      Domicile: Paris (Paris) rue Coquilliere, 37.
      Relations: veuve de l'intervenant 4.
      Nom, qualité: (M.) Jerome, Francois Augustin.
    - Affectation d'hypothèques, convention, hypotheque sur ferme, 84ha, garantie de rente viagere 800f, Crucey (Eure-et-Loir) Ferme de Bouffigny., 1er avril 1851; MC/ET/XI/1121
      Domicile: Paris (Paris) rue de Rohan, 22.
      Nom, qualité: (M.) Goupil, Amable Damase.
      Domicile: Dampierre-sur-Blevy (Eure-et-Loir).
      Relations: débirentier(e) de l'intervenant 1
    - Testament olographe, dépôt., 2 avril 1851; MC/ET/XI/1121
      Nom, qualité: (M.) Le Lievre de La Grange, Jules Charles Emmanuel (marquis).
      Domicile: Paris (Paris) rue Greffulhe, 8
    - Succession, approbation, adjudication de chateau et terre, 144000f, Fontenelle (la) (Loir-et-Cher)., 5 avril 1851; MC/ET/XI/1121
      Nom, qualité: (Mme ou Mlle) Jerome, Henriette Agathe Aglae.
      Domicile: Batignolles-Monceaux (les) (Paris).
      Nom, qualité: (M.) Juris, Francois.
    - Testament olographe, dépôt., 10 avril 1851; MC/ET/XI/1121
      Nom, qualité: (Mme ou Mlle) Thomas, Eleonore.
      Domicile: Paris (Paris) rue de la Ferronnerie, 2.
      Nom, qualité: (M.) Epoigny, Charles.
      Domicile: Paris (Paris) rue de la Ferronnerie, 2
    - Mainlevée d'opposition, paiement des loyers de maisons (2), Paris (Paris) rue des Martyrs, 7 et 62., 10 avril 1851; MC/ET/XI/1121
      Nom, qualité: (M.) Grasset, Jules Joseph Antoine.
      Profession: docteur-en-medecine, Paris (Paris).
      Domicile: Paris (Paris) rue de la Tour-d'Auvergne, 19.
      Nom, qualité: (Mme ou Mlle) Frechot, Marie Theodora.
      Nom, qualité: (M.) Frechot, Jean Louis Parfait.
    - Procuration acte, prise de possession de succession., 10 avril 1851; MC/ET/XI/1121
      Nom, qualité: (Mme ou Mlle) Veret, Adelaide Eulalie.
      Domicile: Paris (Paris) rue des Bourdonnais, 21.
      Relations: épouse de l'intervenant 2, héritier de l'intervenant 3.
      Nom, qualité: (M.) Plantard, Louis Joseph Barnabe.
      Profession: tonnelier (marchand), Paris (Paris).
      Nom, qualité: (M.) Veret, Alexandre Auguste.
      Profession: notaire (ancien).
      Domicile: Guerbigny (Somme).
      Relations: oncle de l'intervenant 1.
      Nom, qualité: (M.) Bourgeois, Jacques Antoine.
      Domicile: Paris (Paris) rue du Faubourg-St-Denis, 167
    - Testament., 12 avril 1851; MC/ET/XI/1121
      Nom, qualité: (Mme ou Mlle) Waroquy, Marie Catherine.
      Domicile: Paris (Paris) rue du Faubourg-St-Antoine, 99.
      Nom, qualité: (M.) Receveur, Claude Jacques.
    - Union de créanciers, désistement, saisie immobiliere., 13 avril 1851; MC/ET/XI/1121
      Domicile: Charonne (Paris) rue Saint-Germain, 25
    - Succession, inventaire après décès., 14 avril 1851; MC/ET/XI/1121
      Nom, qualité: (M.) Duflot, Sebastien Stanislas.
      Domicile: Paris (Paris) rue de Bourgogne, 50
    - Succession, notoriété., 15 avril 1851; MC/ET/XI/1121
      Nom, qualité: (M.) Betoux, Pierre.
      Profession: macon, Paris (Paris).
      Domicile: Paris (Paris) rue de la Tonnellerie, 33
    - Quittance, paiement d'indemnite d'accident de la circulation, 800f., 16 avril 1851; MC/ET/XI/1121
      Nom, qualité: (M.) Michaux, Henri Pierre.
      Profession: tailleur (marchand), Paris (Paris).
      Domicile: Paris (Paris) rue du Faubourg-St-Antoine, 47.
      Nom, qualité: (M.) Lemagnen, Adolphe.
      Profession: loueur-de-voitures-sous-remises, Batignolles-Monceaux (Paris).
      Domicile: Batignolles-Monceaux (les) (Paris) rue de Paris, 7
    - Obligation, emprunt, 23000f., 16 avril 1851; MC/ET/XI/1121
      Nom, qualité: (Mme ou Mlle) Derichemont, Catherine Victoire.
      Domicile: Moret-sur-Loing (Seine-et-Marne).
      Nom, qualité: (M.) Clement, Spire.
    - Succession, notoriété., 16 avril 1851; MC/ET/XI/1121
      Nom, qualité: (Mme ou Mlle) Courcier, Angelina Felicite Clemence.
      Domicile: Paris (Paris) rue de Charenton, 27, hospice des Quinze-Vingt.
      Nom, qualité: (M.) Huzard, Demophile.
      Profession: trésorier d'hospice, Paris (Paris).
      Domicile: Paris (Paris) rue de Charenton, 27.
      Relations: au service de l'intervenant 3.
      Nom: Hospice Des Quinze-Vingts.
      Domicile: Paris (Paris) rue de Charenton, 27
    - Succession, inventaire après décès., 19 avril 1851; MC/ET/XI/1121
      Nom, qualité: (Mme ou Mlle) Delcourt, Marie Josephe Honorine.
      Domicile: Bordeaux (Gironde).
      Relations: veuve de l'intervenant 2, épouse de l'intervenant 3.
      Nom, qualité: (M.) Langlois, Felix.
      Nom, qualité: (M.) Corbin, Joseph Louis.
      Profession: general-de-brigade, Bordeaux (Gironde).
      Domicile: Bordeaux (Gironde)
    - Mainlevée, dépôt, hypotheque sur domaine, Saint-Martin-des-Besaces (Calvados) Ferme de Brimbois., 24 avril 1851; MC/ET/XI/1121
      Nom, qualité: (M.) Grimaldi, Tancrede Florestan Roger Louis (prince souverain, Monaco), Monaco.
      Nom, qualité: (M.) Nativelle, Louis Jacques.
      Domicile: Paris (Paris) rue Saint-Honore, 86.
      Relations: acheteur de l'intervenant 1
    - Testament., 28 avril 1851; MC/ET/XI/1121
      Nom, qualité: (Mme ou Mlle) Parmentier, Marie Louise Aimee.
      Profession: femme-de-menage, Paris (Paris).
      Domicile: Paris (Paris) rue Saint-Martin, 5
    - Bail, boutique et chambre, loyer 600f, Paris (Paris) rue Montholon, 31., 29 avril 1851; MC/ET/XI/1121
      Nom, qualité: (Mme ou Mlle) Duriez, Marie Genevieve Rosalie.
      Domicile: Paris (Paris) rue de Chaillot, 63.
      Nom, qualité: (M.) Deleau, Louis Francois Benoit.
      Nom, qualité: (M.) Neron, Leon Paul.
      Profession: fruitier, Paris (Paris).
      Domicile: Paris (Paris) rue Montholon, 31
    - Procuration acte, acceptation de donation-partage et de part d'heritage., 30 avril 1851; MC/ET/XI/1121
      Nom, qualité: (M.) Cotreau, Adolphe Emile.
      Profession: pharmacien, Paris (Paris).
      Domicile: Paris (Paris) rue du Contrat-Social, 6.
      Relations: héritier de l'intervenant 2, donataire de l'intervenant 3.
      Nom, qualité: (M.) Cotreau, Amand.
      Nom, qualité: (Mme ou Mlle) Barret, Francoise Juliette.
      Domicile: Conde-en-Brie (Aisne).
      Relations: veuve de l'intervenant 2, mère de l'intervenant 1.
      Nom, qualité: (M.) Duclos, Joseph Louis.
      Profession: propriétaire, menuisier (ancien), Conde-en-Brie (Aisne).
      Domicile: Conde-en-Brie (Aisne)
    - Procuration acte, representation à reddition de compte de sequestre., 30 avril 1851; MC/ET/XI/1121
      Domicile: Paris (Paris) rue Saint-Victor, 10.
      Relations: representé(e) par l'intervenant 02.
      Nom, qualité: (M.) Nailly de, Charles.
      Profession: commissaire-priseur (honoraire), Paris (Paris).
      Domicile: Paris (Paris) rue Crebillon, 8.
      Relations: sequestre des biens de l'intervenant 1.
      Nom, qualité: (M.) Hebert, Louis Francois.
      Domicile: Paris (Paris) rue Madame, 11
    - Mainlevée, hypotheque., 1er mai 1851; MC/ET/XI/1121
      Nom, qualité: (Mme ou Mlle) Corte de Bonvicino, Angelique.
      Domicile: Paris (Paris) rue Taitbout, 33.
      Nom, qualité: (M.) Carre, Eugene Jacques Germain.
      Profession: general.
      Domicile: Paris (Paris) rue des Sts-Peres, 17
    - Procuration rente publique, gestion de maisons (4) et terrains, Paris, charonne (Paris) rue des Martyrs, 7 et 60, *., 1er mai 1851; MC/ET/XI/1121
      Domicile: Paris (Paris) rue des Sts-Peres, 10.
      Nom, qualité: (M.) Denailly, Charles Gatien.
    - Succession, inventaire après décès., 1er mai 1851; MC/ET/XI/1121
      Nom, qualité: (M.) Pontoise, Pierre Vincent Nicolas Joseph.
      Profession: employe de compagnie d'eclairage au gaz, Paris (Paris).
      Domicile: Paris (Paris) rue Saint-Romain, 5.
      Nom, qualité: (Mme ou Mlle) Perrichon, Anne Genevieve.
    - Mainlevée, hypotheque., 1er mai 1851; MC/ET/XI/1121
      Nom, qualité: (M.) Duret, Georges.
      Profession: marchand de meubles, Paris (Paris).
      Domicile: Paris (Paris) rue de la Tonnellerie, 29.
      Nom, qualité: (Mme ou Mlle) Lupin (veuve).
      Domicile: Paris (Paris) rue de la Madeleine, 6
    - Translation, hypotheque sur domaines (2), 5ha, garantie de pension viagere 1400f, Cambernon (Manche) Aubriere (l') Landelle (la)., 2 mai 1851; MC/ET/XI/1121
      Nom, qualité: (M.) Bejean, Etienne Philippe.
      Domicile: Saint-Fargeau (Seine-et-Marne) Auxonnette
    - Réquisition, certificat de propriété de rente etat 5%, 296f., 2 mai 1851; MC/ET/XI/1121
      Nom, qualité: (Mme ou Mlle) Fremont, Marie Josephe.
      Domicile: Genay (Côte-d'Or)
    - Succession, notoriété., 2 mai 1851; MC/ET/XI/1121
      Nom, qualité: (Mme ou Mlle) Hugo, Marie Jeanne Petronille.
      Domicile: Paris (Paris) rue Jacob, 31.
      Nom, qualité: (M.) Monvoisin, Jean Claude.
      Profession: marchand de bronzes, Paris (Paris).
      Domicile: Paris (Paris) rue Jacob, 31
    - Succession, notoriété., 6 mai 1851; MC/ET/XI/1121
    - Prorogation, delai de remboursement d'emprunt, 20000f., 8 mai 1851; MC/ET/XI/1121
      Nom, qualité: (Mme ou Mlle) Riche, Marie Adelaide.
      Domicile: Paris (Paris) rue Neuve-St-Etienne-du-Mont, 31.
      Nom, qualité: (Mme ou Mlle) Nee, Adele Amelie Bienaimee.
      Profession: maitresse-de-pension, Paris (Paris).
      Domicile: Paris (Paris) rue Neuve-St-Etienne-du-Mont, 22
    - Quittance de rachat, remboursement d'emprunt, 20227f., 10 mai 1851; MC/ET/XI/1121
      Nom, qualité: (M.) Malotau de Guerne, Amedee Andre.
      Domicile: Paris (Paris) rue Notre-Dame-de-Lorette, 18.
      Nom, qualité: (Mme ou Mlle) Fiechter, Marie Antoinette.
      Domicile: Paris (Paris) rue du Bac, 106.
      Relations: veuve de l'intervenant 3, fille de l'intervenant 4.
      Nom, qualité: (M.) Delessard, Jean Louis.
      Nom, qualité: (M.) Fiechter, Nicolas Antoine.
      Domicile: Paris (Paris) rue du Bac, 98
    - Quittance, paiement sur adjudication de maison, 21064f sur 29000f, Paris (Paris) rue du Faubourg-St-Jacques, 24-26., 16 mai 1851; MC/ET/XI/1121
      Nom, qualité: (M.) Legendre, Louis Francois.
      Profession: teinturier (ancien), Paris (Paris).
      Domicile: Paris (Paris) rue de Sevres, 91.
      Nom, qualité: (M.) Garnier, Alexandre Victor.
      Relations: adjudicataire des biens de l'intervenant 3.
      Nom, qualité: (Mme ou Mlle) Andrieu, Madeleine Sophie Irma.
      Domicile: Paris (Paris) rue Saint-Louis-en-l'Ile.
      Relations: épouse de l'intervenant 4.
      Nom, qualité: (M.) Lecornu, Jean Baptiste Louis.
      Profession: marchand de vin, Paris (Paris).
      Domicile: Paris (Paris) rue Saint-Louis-en-l'Ile
    - Donation., 17 mai 1851; MC/ET/XI/1121
      Nom, qualité: (M.) Van Vlamertynghe, Francois Charles.
      Profession: tailleur, Paris (Paris).
      Domicile: Paris (Paris) rue des Deux-Ecus, 22.
      Nom, qualité: (Mme ou Mlle) Clairet, Marie Francoise Therese.
    - Mariage., 17 mai 1851; MC/ET/XI/1121
      Nom, qualité: (M.) Rabardeau, Jacques.
      Profession: chaussonnier (ouvrier), Paris (Paris).
      Domicile: Paris (Paris) rue de la Ferronnerie, 12.
      Relations: fils de l'intervenant 2, veuf de l'intervenant 3.
      Profession: cloutier, Paris (Paris).
      Domicile: Paris (Paris) rue Princiere, 4.
      Nom, qualité: (Mme ou Mlle) Longagne, Marie Julie.
      Nom, qualité: (Mme ou Mlle) Pruvost, Josephine Adelaide.
      Profession: lingere (ouvriere), Paris (Paris).
      Domicile: Paris (Paris) rue de la Ferronnerie, 35.
      Nom, qualité: (M.) Pruvost, Francois.
      Domicile: Aire (Pas-de-Calais)
    - Donation., 17 mai 1851; MC/ET/XI/1121
      Domicile: Paris (Paris) rue de Deux-Ecus, 22
    - Mainlevée, saisie immobiliere., 19 mai 1851; MC/ET/XI/1121
      Nom, qualité: (Mme ou Mlle) Baboz, Josephe.
      Domicile: Ternes (les) (Paris) avenue de la Republique, 2.
      Relations: épouse de l'intervenant 2, légataire universel de l'intervenant 3.
      Nom, qualité: (M.) Braillon, Francois Benoit.
      Nom, qualité: (M.) Landoire, Francois.
      Nom, qualité: (M.) Marion
    - Succession, notoriété., 20 mai 1851; MC/ET/XI/1121
      Nom, qualité: (Mme ou Mlle) Rouze, Adelaide.
      Profession: journaliere, Neuilly (Hauts-de-Seine).
      Domicile: Neuilly (Hauts-de-Seine).
      Nom, qualité: (M.) Parmentier, Germain.
    - Succession, délivrance de legs., 20 mai 1851; MC/ET/XI/1121
      Domicile: Paris (Paris) rue Saint-Martin, 5.
      Relations: fille de l'intervenant 2.
      Domicile: Neuilly-sur-Seine (Hauts-de-Seine).
      Relations: veuve de l'intervenant 3, héritier de l'intervenant 1.
      Domicile: Neuilly-sur-Seine (Hauts-de-Seine)
    - Mainlevée, saisie immobiliere., 20 mai 1851; MC/ET/XI/1121
      Nom, qualité: (M.) Camaret, Jacques.
      Domicile: Paris (Paris) rue Jacob, 50.
    - Succession, partage., 20 mai 1851; MC/ET/XI/1121
    - Obligation, emprunt, 18000f., 22 mai 1851; MC/ET/XI/1121
      Nom, qualité: (M.) Delteil, Jean.
      Profession: carrossier charron, Paris (Paris).
      Domicile: Paris (Paris) rue Geoffroy-St-Hilaire, 13.
      Nom, qualité: (M.) Foulon, Jean Adolphe.
      Domicile: Paris (Paris) boulevard de l'Hopital, 56
    - Désistement, garantie de créance, 17000f sur 50000f., 22 mai 1851; MC/ET/XI/1121
      Nom, qualité: (Mme ou Mlle) Gillet, Anne Ursule.
      Domicile: Champlan (Essonne).
      Nom, qualité: (personne morale) Lecossois (hoirs).
      Relations: héritiers de l'intervenant 4, débiteur de l'intervenant 1.
      Nom, qualité: (M.) Lecossois, Ignace.
      Relations: emprunteur(s) de l'intervenant 1
    - Bail du Théâtre des Variétés par John Bowes et Anne-Théodore Cretu, à Marie-Aimé Carpier., 24 mai 1851; MC/ET/XI/1121
      bail; Bowes, John; Cretu, Anne-Théodore; Carpier, Marie-Aimé
    - Bail, theatre des varietes, prime 50000f, loyer 100000f, benefice (huitieme), Paris (Paris) boulevard Montmartre, 7., 24 mai 1851; MC/ET/XI/1121
      Nom, qualité: (M.) Bowes, John.
      Domicile: Paris (Paris) Cite d'Antin, 7.
      Domicile: Paris (Paris) rue de Berlin, 6.
      Relations: associé(e) de l'intervenant 1.
      Nom, qualité: (M.) Carpier, Marie Aime.
      Domicile: Paris (Paris) rue du Sentier, 45
    - Mariage., 24 mai 1851; MC/ET/XI/1121
      Nom, qualité: (M.) Bourdais, Jean Marie Pierre.
      Profession: menuisier (ouvrier), Paris (Paris).
      Domicile: Paris (Paris) rue Saint-Paul, 5.
      Nom, qualité: (M.) Bourdais, Francois.
      Profession: garde du canal d'ille-et-rance, Rennes (Ille-et-Vilaine).
      Domicile: Rennes (Ille-et-Vilaine).
      Nom, qualité: (Mme ou Mlle) Chaumet, Madeleine.
      Profession: ouvriere en dentelle, Paris (Paris).
      Nom, qualité: (M.) Chaumet, Jean Baptiste.
      Profession: entrepreneur en maconnerie, Paris (Paris).
      Domicile: Paris (Paris) rue Saint-Paul, 5
    - Vente, meubles, 900f., 27 mai 1851; MC/ET/XI/1121
      Nom, qualité: (M.) Conquet, Pierre Jean Antoine.
      Domicile: Paris (Paris) rue de Bethisy, 21.
      Relations: representant(e) de l'intervenant 3.
      Nom, qualité: (Mme ou Mlle) Conquet, Antoinette Elisabeth Lucie.
      Relations: associé(e) de l'intervenant 1, representant(e) de l'intervenant 3.
      Nom: Société Du Journal La Reforme Administrative Co*.
      Nom, qualité: (M.) Grignac, Francois.
      Domicile: Paris (Paris) rue Saint-Honore, 265
    - Succession, réquisition, certificat de propriété de rentes etat 5%, 3250f., 28 mai 1851; MC/ET/XI/1121
    - Liquidation, droits et reprises respectifs apres separation de corps et de biens., 28 mai 1851; MC/ET/XI/1121
      Nom, qualité: (M.) Aoust D', Alphonse Charles Marie.
      Domicile: Paris (Paris) rue Saint-Dominique-St-Germain, 25.
      Relations: séparé(e) de corps et de biens de l'intervenant 2.
      Nom, qualité: (Mme ou Mlle) Feutrier, Marie Pauline.
      Domicile: Paris (Paris) rue de Babylone, 53.
      Relations: séparé(e) de corps et de biens de l'intervenant 1, fille de l'intervenant 3.
      Nom, qualité: (M.) Feutrier, Alexandre Jean (pair de France).
      Profession: conseiller d'etat, prefet (ancien)
    - Procuration acte, acceptation de donation-partage., 28 mai 1851; MC/ET/XI/1121
      Nom, qualité: (M.) Bouton, Pierre Gregoire Mamert.
      Domicile: Paris (Paris) Faubourg Saint-Denis, 148.
      Relations: donataire de l'intervenant 2, donataire de l'intervenant 3.
      Nom, qualité: (M.) Bouton, Jacques Francois.
      Domicile: Montdidier (Somme).
      Nom, qualité: (Mme ou Mlle) Gobin, Marie Madeleine.
      Relations: épouse de l'intervenant 2, mère de l'intervenant 1.
      Nom, qualité: (M.) Renard, Benjamin.
      Profession: menuisier, Montdidier (Somme).
      Domicile: Montdidier (Somme)
    - Procuration rente publique, dépôt, conversion d'indemnite aux ex-possesseurs d'esclaves, 3522f., 30 mai 1851; MC/ET/XI/1121
      Nom, qualité: (Mme ou Mlle) Gallard de, Adelaide.
      Domicile: Baie-Mahaut (la) (guadeloupe (la)).
      Nom, qualité: (M.) Raiffer, Honore.
      Nom, qualité: (M.) Toulot, Pierre Laurent Marie Cesar.
      Domicile: Auteuil (Paris) rue Moliere, 14.
      Nom, qualité: (M.) Percheron, Joseph Louis Guillaume.
      Domicile: Paris (Paris) rue Saint-Honore, 83.
      Relations: delegue de l'intervenant 3
    - Affectation d'hypothèques, hypotheque sur maison, garantie 10154f, Paris (Paris) rue d'Anjou-St-Honore, 53., 30 mai 1851; MC/ET/XI/1121
      Nom, qualité: (Mme ou Mlle) Derigny, Benedictine.
      Domicile: Paris (Paris) rue d'Anjou-St-Honore, 59.
      Nom, qualité: (M.) Godde, Marie Francois Gabrel.
      Nom, qualité: (personne morale) Lebas Du Plessis (hoirs).
      Nom, qualité: (M.) Lebas Du Plessis, Charles Louis Gabriel Alphonse.
      Domicile: Plessis-Saint-Jean (Yonne)
    - Succession, notoriété., 31 mai 1851; MC/ET/XI/1121
      Nom, qualité: (Mme ou Mlle) Delcourt, Marie Joseph Honorine.
      Domicile: Oissel (Seine-Maritime).
      Nom, qualité: (M.) Corbin, Josephe Louis.
    - Quittance, paiement d'adjudication d'immeubles, 387300f, Auppegard, sauqueville (Seine-Maritime)., 31 mai 1851; MC/ET/XI/1121
      Nom, qualité: (personne morale) Des Balbes-Berton de Crillon (hoirs).
      Relations: héritiers de l'intervenant 2, héritiers de l'intervenant 3.
      Nom, qualité: (Mme ou Mlle) Rochechouart de Mortemart de, Francoise Zoe Victurnienne.
      Domicile: Paris (Paris) rue de Lille, 121.
      Nom, qualité: (M.) Des Balbes-Berton de Crillon, Marie Gerard Louis Rodrigue.
      Profession: general-de-brigade (ancien).
      Nom, qualité: (M.) Duval, Jacques Francois.
      Profession: substitut du procureur de la republique, Rouen (Seine-Maritime).
      Domicile: Rouen (Seine-Maritime).
      Nom, qualité: (Mme ou Mlle) Limare, Lucile Rosalie.
      Intervenant 6, en deuxième partie:
      Nom, qualité: (Mme ou Mlle) Ledoux, Francoise Eleonore.
      Relations: veuve de l'intervenant 7, mère de l'intervenant 4.
      Intervenant 7, indirect:
      Nom, qualité: (M.) Duval, Francois.
    - Succession, liquidation, approbation., 31 mai 1851; MC/ET/XI/1121
      Nom, qualité: (Mme ou Mlle) Letourneur, Emile Francoise Michelle.
    - Succession, transport, droits successifs, 400f., 2 juin 1851; MC/ET/XI/1121
      Nom, qualité: (Mme ou Mlle) Gondal, Catherine.
      Domicile: Paulhenc (Cantal) Lagarde.
      Nom, qualité: (M.) Vidal, Charles.
      Profession: cultivateur, Paulhenc (Cantal), Lagarde.
      Domicile: Paulhenc (Cantal) Lagarde
    - Mariage., 2 juin 1851; MC/ET/XI/1121
      Nom, qualité: (M.) Lenoble, Jean Francois.
      Profession: tapissier marchand de meubles, Paris (Paris).
      Domicile: Paris (Paris) rue du Faubourg-St-Antoine, 12.
      Nom, qualité: (M.) Lenoble, Jean Nicolas Joseph.
      Domicile: Paris (Paris) rue Neuve-St-Martin, 8.
      Nom, qualité: (Mme ou Mlle) Regny, Marie Pierrette.
      Domicile: Paris (Paris) rue de la Vieille-Monnaie, 17.
      Nom, qualité: (M.) Regny, Jacques.
    - Succession, transport, droits successifs, 1400f., 2 juin 1851; MC/ET/XI/1121
    - Procuration acte, gestion de maison de commerce de toile, Paris (Paris) rue des Bourdonnais, 12., 7 juin 1851; MC/ET/XI/1121
      Nom, qualité: (M.) Gromard, Edouard.
      Profession: marchand de toile, Paris (Paris).
      Domicile: Paris (Paris) rue des Bourdonnais, 12.
      Nom, qualité: (M.) Delozier-Hamel, Achille.
      Domicile: Paris (Paris) rue des Bourdonnais, 12
    - Procuration acte, administration de succession., 7 juin 1851; MC/ET/XI/1121
      Nom, qualité: (Mme ou Mlle) Bertin, Louise Agathe Josephine.
      Relations: héritier de l'intervenant 2.
      Relations: veuve de l'intervenant 3, grand-mère de l'intervenant 1.
      Nom, qualité: (M.) Saint-Raymond, Jacques Appolonie Prosper.
      Profession: sous-payeur des travaux-publics au ministère des finances, Paris (Paris).
      Relations: beau-père de l'intervenant 1
    - Succession, liquidation., 14 juin 1851; MC/ET/XI/1121
      Nom, qualité: (M.) Briavoine, Jean Claude.
    - Licitation, maison, etage boutique, 22000f, Paris (Paris) rue Leveque, 18., 14 juin 1851; MC/ET/XI/1121
      Nom, qualité: (Mme ou Mlle) Frussotte (hoirs).
      Relations: veuve de l'intervenant 3, veuve de l'intervenant 4.
      Nom, qualité: (M.) Briavoine, Adolphe Dominique.
      Domicile: Paris (Paris) rue Leveque, 25.
      Relations: héritier de l'intervenant 2
    - Mainlevée d'hypothèque par Pierre Fieuzal sur Sébastien-Aimé Seveste, ancien directeur du Théâtre de la République., 17 juin 1851; MC/ET/XI/1121
      mainlevée; Fieuzal, Pierre; Seveste, Sébastien-Aimé
    - Mainlevée, hypotheque., 17 juin 1851; MC/ET/XI/1121
      Nom, qualité: (M.) Fieuzal, Pierre.
      Profession: serrurier, Paris (Paris).
      Domicile: Paris (Paris) rue Blanche, 17.
      Nom, qualité: (M.) Seveste, Sebastien Aime.
      Profession: négociant (ancien), directeur de theatre (ancien), Paris (Paris).